---
title: "Formato"
author: "Joaquin Perez"
date: "2024-11-27"
output:
  word_document: default

---

```{r, message=FALSE, warning=FALSE}
#install.packages("haven")
#install.packages("psych")
#install.packages("flextable")
#install.packages("ggeffects")
#install.packages("sjPlot")
#install.packages("Rtools")
#install.packages("lmtest")
#install.packages("readxl")
#install.packages("dplyr")
#install.packages("car")
#install.packages("corrplot")
#install.packages("skedastic")
#install.packages("tseries")
#install.packages("nortest")
```


```{r, message=FALSE, warning=FALSE}
library(haven)
library(psych)
library(flextable)
library(ggeffects)
library(sjPlot)
library(lmtest)
library(readxl)
library(dplyr)
library(corrplot)
library(skedastic)
library(tidyverse)
library(tseries)
library(nortest)
library(car)
library(wooldridge)
library(dplyr)
library(ggplot2)
library(lmtest)
library(sandwich)
library(readxl)
library(forecast)
library(corrplot)
library(skedastic)
library(car)
library(skedastic)
library(estimatr)
library(nortest)
library(tidyverse)
library(MASS)
library(hettest)
```

## Importanción de base de datos

```{r, message=FALSE, warning=FALSE}
Data_nueva <- read_excel("C:\\Users\\DELL\\Documents\\DATA\\Nueva_base_datos.xlsx")
```

##Transformacion LOG
```{r}
Data_nueva <- Data_nueva %>% mutate(log_PBI = log(PBI),log_TD= log(TD))
```


#Transformacion BOXCOX
```{r}
lambda_optimo <- BoxCox.lambda(Data_nueva$TD)
print(lambda_optimo)
Data_nueva$TD_NUEVA <- BoxCox(Data_nueva$TD, lambda_optimo)
```
```{r}
hist(Data_nueva$TD, main = "Distribución original")
hist(Data_nueva$TD_NUEVA, main = "Distribución transformada")
```



## Estadística descriptiva

```{r}
resumen <- psych::describe(Data_nueva[, c("TD_NUEVA", "log_PBI", "VAR_IPC", "IP", "CT", "C19","TC","TI","CP")])[, c("mean", "sd", "min", "max")] %>% as.data.frame()
tabla_descriptiva <- flextable(cbind(Variable = rownames(resumen), resumen)) %>% set_header_labels(mean = "Mean", sd = "Std. Dev.", min = "Min.", max = "Max.")
tabla_descriptiva
```

## Estimación del Modelo

```{r}
Modelo_nuevo <- lm(TD_NUEVA ~  log_PBI + VAR_IPC  +IP + CT  + C19  + TC + TI + CP  , data = Data_nueva, na.action = na.exclude)
summary(Modelo_nuevo)
```

## Formateo de tabla

```{r}
tab_model(Modelo_nuevo, show.ci = FALSE, p.style = "stars", dv.labels = "Modelo de Regresión de Informalidad", file = "modelo_regresion_informalidad.doc")
```

## Supuestos

**Supuesto 1: Correcta Especificación**

```{r}
resettest(Modelo_nuevo)
```
## Formateo de tabla

```{r}
reset_result <- resettest(Modelo_nuevo)
flextable(data.frame(Supuesto = "Correcta Especificación (RESET Test)", Estadístico = reset_result$statistic, p_value = reset_result$p.value)) %>% autofit()
```


**Supuesto 2: Multicolinealidad**

1. Primera evaluación

```{r}
summary(Modelo_nuevo)
```

2. Segunda evaluación

Selección de variables independientes.

```{r}
independientes <- Data_nueva[ c( "log_PBI", "VAR_IPC", "IP", "CT", "C19","TC","TI","CP")]
```

Visualización de correlaciones.

```{r}
cor(independientes)
```

```{r}
mat_correlacion<-round(cor(independientes), 1)
corrplot(mat_correlacion, method="number", type="upper")
```


## Formateo de tabla

```{r}
flextable(as.data.frame(cor(independientes, use = "complete.obs"))) %>% autofit()
```


3. Segunda evaluación

```{r}
Modelo1VIF <- lm(TD_NUEVA ~  log_PBI + VAR_IPC  +IP  + CT  + C19  + TC + TI + CP , data = Data_nueva)
```

```{r}
vif(Modelo1VIF)
```

## Formateo de tabla

```{r}
vif_result <- vif(Modelo1VIF)
flextable(data.frame(Variable = names(vif_result), VIF = vif_result)) %>% autofit()
```


**Supuesto 4: Homocedasticidad**

**Test de Breusch-Pahan**

```{r}
bptest_result <- bptest(Modelo_nuevo)
bptest_result
```

**Test de White**

```{r}
white_resultados <- white(Modelo_nuevo)
white_resultados
```

## Formateo de tabla

```{r}
flextable(data.frame(Prueba = c("Breusch-Pagan", "White"), Estadístico = c(bptest_result$statistic, white_resultados$statistic), p_value = c(bptest_result$p.value, white_resultados$p.value))) %>% autofit()
```

**Supuesto 2: Normalidad de los residuales**

```{r}
Data_nueva$estimados <- fitted(Modelo_nuevo)
Data_nueva$residuos <- residuals(Modelo_nuevo)
```

**Asimetría y Kurtorsis**

```{r}
jarque_bera_test <- jarque.bera.test(Data_nueva$residuos)
jarque_bera_test
```

**Shapiro-Wilk**

```{r}
shapiro_test <- shapiro.test(Data_nueva$residuos)
shapiro_test
```

**Shapiro-Sfrancia**

```{r}
shapiro_francia_test <- sf.test(Data_nueva$residuos)
shapiro_francia_test
```

## Foramteo de tabla

```{r}
flextable(data.frame(Prueba = c("Jarque-Bera", "Shapiro-Wilk", "Shapiro-Francia"), Estadístico = c(jarque_bera_test$statistic, shapiro_test$statistic, shapiro_francia_test$statistic), p_value = c(jarque_bera_test$p.value, shapiro_test$p.value, shapiro_francia_test$p.value))) %>% autofit()
```

```{r}
ggplot(Data_nueva, aes(x = estimados, y = TD_NUEVA)) +
  geom_point(alpha = 0.24) +
  geom_smooth(method = "lm", se = TRUE, color = "red") +
  labs(title = "Recta de Regresión Lineal",
       x = "Fitted",
       y = "Informalidad")
```

```{r}
Informalidad.ts<-ts(Data_nueva[,3], start=c(2003,1), frequency=12)

```

```{r}
plot(Diff.Informalidad)
```

```{r}
ndiffs(Diff.Informalidad)
```
```{r}
Diff.Informalidad<-diff(Informalidad.ts)
adf.test(Diff.Informalidad)
```
```{r}
#numero de medias moviles
acf(ts(Diff.Informalidad,frequency= 1))
#numero de auto regresivos
pacf(ts(Diff.Informalidad, frequency= 1))
```
```{r}
modelo.arima=arima(Informalidad.ts,order=c(2,1,1))
tsdiag(modelo.arima)
```
```{r}
pronostico=forecast::forecast(modelo.arima,h=10)
plot(pronostico)
print(pronostico)
```

